【裁判字號】    97,訴,91
【裁判日期】    970513
【裁判案由】    搶奪等
【裁判全文】
臺灣臺中地方法院刑事判決                97年度訴字第91號
公  訴  人  臺灣臺中地方法院檢察署檢察官
被      告  丙○○
                    現另案於臺灣臺中看守所羈押中
上列被告因搶奪等案件，經檢察官提起公訴（96年度偵字第2346
4號），被告於準備程序就被訴事實為有罪之陳述，本院合議庭
裁定由受命法官獨任進行簡式審判程序，並予判決如下：
    主    文
丙○○共同犯搶奪罪，共二罪，均累犯，各處有期徒刑捌月；又
共同犯竊盜罪，累犯，處有期徒刑肆月；應執行有期徒刑壹年肆
月，扣案之鑰匙壹支沒收之。
    犯罪事實
一、丙○○前於民國95年間，因違反毒品危害防制條例及詐欺案
    件，經本院各以95年度訴字第1053號、95年度訴字第2550號
    及95年度易字第3785號，判處有期徒刑8月、7月及3月確定
    ，於96年7月16日縮刑期滿執行完畢。詎仍不知悔改，與乙○○ (另行審結) 共同基於意圖為自己不法所有之犯意聯絡
    ，而為下列犯行：(一)於96年8月9日凌晨，由乙○○駕駛車
    牌號碼不詳之黑色喜美廠牌自小客車，至位在臺中縣豐原市
    ○○路之雙木保齡球館前，搭載丙○○，沿途伺機尋找行搶
    之目標。嗣於同日凌晨5時許，在臺中縣沙鹿鎮清泉里慈恩
    14村對面路段，見甲○○騎乘機車途經該處，乃駕車尾隨靠
    近，由丙○○下車趁甲○○不及防備之際，徒手拉扯搶奪甲○○側背在身上之皮包1只〔內有現金新臺幣 (下同) 3,000
    餘元〕。得手後，旋由乙○○駕車搭載丙○○逃逸，並將所
    得款項朋分。(二)於96年8月15日下午5時許，共同至臺中縣
    東勢鎮○○街之泰興橋頭前，由乙○○在旁把風，丙○○則
    持自備鑰匙1把（未扣案），撬開龍頭鎖後，竊取己○○所
    有之車牌號碼BZM-916號重型機車（價值約10,000元），得
    手後以該機車作為犯案工具，沿途伺機尋找行搶之目標。(
    三)於96年8月15日晚間7時15分許，由丙○○騎乘上開竊得
    之車牌號碼BZM-916號重型機車搭載乙○○，在臺中縣豐原
    市○○路段，見丁○○騎乘機車途經該處，乃騎車尾隨靠近
    ，旋趁丁○○不及防備之際，由乙○○徒手搶奪丁○○放在
    機車腳踏墊上之黑色皮包1只（內有摩托羅拉廠牌黑色及諾
    基亞廠牌銀色手機各1支、鑰匙1串、身分證、健保卡、軍人
    身分證各1張、駕駛執照2張、郵局及土地銀行提款卡各1張
    、玉山及富邦銀行信用卡各1張、現金2,000餘元），得手後
    旋騎車逃逸，並將所得款項朋分後，其餘物品丟棄在泰興橋
    下。嗣於96年9月12日，為警循線查獲，乙○○並帶同承辦
    員警至臺中縣東勢鎮○○街善教堂後方，起出上開車牌號碼
    BZM-916號重型機車（業已發還己○○）。
二、案經臺中縣警察局東勢分局報請臺灣臺中地方法院檢察署檢
    察官偵查起訴。
    理    由
一、上揭犯罪事實，業據被告丙○○於本院訊問時坦承不諱，核
    與證人即被害人甲○○於警詢指訴及在檢察官偵查中具結證
    述綦詳在卷，並核與證人即被害人己○○及丁○○於警詢時
    指述之情節相符，復經同案被告乙○○於偵查中以證人身分
    結證屬實，並有臺中縣警察局車輛尋獲電腦輸入單、贓物認
    領保管單各1份及照片2張附卷可稽。足認被告丙○○之自白
    與事實相符，本件事證明確，其上揭犯行應堪認定。
二、核被告所為，就犯罪事實一 (一)、(三)均係犯刑法第325條
    第1項之搶奪罪，就犯罪事實一 (一)係犯刑法第320條第1項
    之竊盜罪；被告與同案被告乙○○就上開搶奪、竊盜等犯行
    ，有犯意聯絡及行為分擔，為共同正犯；被告前於95年間，
    因違反毒品危害防制條例及詐欺案件，經本院各以95年度訴
    字第1053號、95年度訴字第2550號及95年度易字第3785號，
    判處有期徒刑8月、7月及3月確定，於96年7月16日縮刑期滿
    執行完畢，此有臺灣高等法院被告前案紀錄表及臺灣臺中地
    方法院檢察署刑案資料查註紀錄表各1份在卷可憑，其受徒
    刑之執行完畢後5年以內故意再犯本件有期徒刑以上之罪，
    構成累犯，應依刑法第47條第1項規定加重其刑；被告所犯
    上揭搶奪罪2罪及竊盜罪1罪間，屬犯意各別，行為互異，為
    數罪，應予分論併罰；爰審酌被告不思以正常途徑賺取財物
    ，反以暴力手段搶奪他人財物，危害社會安全秩序，惡行非
    輕，以及所搶得物品價值之犯罪所生危害，並其於犯罪後均
    能坦承犯行，態度良好等一切情狀，量處如主文所示之刑，
    以示懲儆。又被告持自備鑰匙1把，供作上開犯罪事實一  (
    二) 所載竊取己○○所有之車牌號碼BZM-916號重型機車1輛
    所用之物，惟未經扣案，雖無證據證明該鑰匙1把已滅失，
    但為避免將來執行之困難，爰不為沒收之諭知，附此敘明。
據上論斷，應依刑事訴訟法第273條之1條第1項、第299條第1項
前段，刑法第28條、第325條第1項、第320條第1項、第47條第1
項、第51條第5款，刑法施行法第1之1條，判決如主文。
本案經檢察官劉邦繡到庭執行職務。
本案經檢察官戊○○到庭執行職務。
中    華    民    國    97    年     5    月    13    日
                        刑事第三庭  法  官  楊曉惠
以上正本證明與原本無異。
如不服本判決，應於收受送達後10日內向本院提出上訴書狀（應
敘述具體理由並附繕本）。
上訴書如未敘述理由，應於上訴期間屆滿後20日內補提理由書於
本院。
                                    書記官  陳玲誼
中    華    民    國    97    年    5    月    13    日
附錄本案論罪科刑法條：
刑法第325條第1項
意圖為自己或第三人不法之所有，而搶奪他人之動產者，處6月
以上5年以下有期徒刑。
刑法第320條
意圖為自己或第三人不法之所有，而竊取他人之動產者，為竊盜
罪，處5年以下有期徒刑、拘役或 5 百元以下罰金。
意圖為自己或第三人不法之利益，而竊佔他人之不動產者，依前
項之規定處斷。
前二項之未遂犯罰之。


司法院資訊處製作；財團法人民間司法改革基金會備份。
